# 少数股东增资母丧失控制权，从成本法转为权益法时合并报表处理

提问人：骄 阳 00s 时间：2021-03-22 10:33:04
请问版主：少数股东增资母丧失控制权，从成本法转为权益法时，合并报表层面按丧失控制权时公允价值计算的长股权和账面数的差异否是计入投资收益？需要调整期初未分配利润吗？调整那些？

回答人：chenyiwei
合并报表层面对继续持有的原子公司股权按丧失控制权之日的公允价值重新计量的差额计入投资收益。合并报表层面不调整期初未分配利润。